belarusian.aff
# äàâàëüíû, òâîğíû ³ ìåñíû ñêëîíû àäç³íî÷íàãà ë³êó;
flag *G:
   À    > -À,Ó          # ïàëåíà > ïàëåíó &_c.dat.
   Å    > -Å,Ş          #  >  &_c.dat.
   ¨    > -¨,Ş          #  >  &_c.dat.
   É    > -É,Ş          # çâû÷àé > çâû÷àş &_c.dat.
   [Å²É] Ê    > -Ê,ÊÓ     #  >  &_c.dat.
   [ËÍĞÑ] Ê    > -Ê,ÊÓ    #  >  &_c.dat.
   [Ó¡ÖÛ] Ê    > -Ê,ÊÓ    # äîòûê > äîòûêó &_c.dat.
   [İŞß] Ê    > -Ê,ÊÓ     #  >  &_c.dat.
   [ÁÄÆÇ] À Ê    > -ÀÊ,ÊÓ   #  >  &_c.dat.
   [ËÌÍÏ] À Ê    > -ÀÊ,ÊÓ   #  >  &_c.dat.
   [ĞÑÒ×] À Ê    > -ÀÊ,ÊÓ   #  >  &_c.dat.
   [Ø] À Ê    > -ÀÊ,ÊÓ      #  >  &_c.dat.
   Â À Ê    > -ÂÀÊ,¡ÊÓ        #  >  &_c.dat.
   [ÁÄÆÇ] Î Ê    > -ÎÊ,ÊÓ   #  >  &_c.dat.
   [ËÌÍÏ] Î Ê    > -ÎÊ,ÊÓ   #  >  &_c.dat.
   [ĞÑÒ×] Î Ê    > -ÎÊ,ÊÓ   #  >  &_c.dat.
   [Ø] Î Ê    > -ÎÊ,ÊÓ      #  >  &_c.dat.
   Â Î Ê    > -ÂÎÊ,¡ÊÓ        #  >  &_c.dat.
   ¡    > -¡,ÂÓ          # ìàòû¢ > ìàòûâó &_c.dat.
   [À²Ğ] Ö    > -Ö,ÖÓ     #  >  &_c.dat.
   [ÛÜß] Ö    > -Ö,ÖÓ     #  >  &_c.dat.
   [ÁÇÌÍ] Å Ö    > -ÅÖ,ÖÓ   #  >  &_c.dat.
   [ÏÑÔ] Å Ö    > -ÅÖ,ÖÓ    #  >  &_c.dat.
   Â Å Ö    > -ÂÅÖ,¡ÖÓ        # ÿäëîâåö > ÿäëî¢öó &_c.dat.
   Ë Å Ö    > -ËÅÖ,ËÜÖÓ        #  >  &_c.dat.
   Ü    > -Ü,Ş          # áîëü > áîëş &_c.dat.
   ß    > -ß,Ş          #  >  &_c.dat.
   [ÁÂÃÄ]    > Ó     #  >  &_c.dat.
   [ÆÇËÌ]    > Ó     # äîë > äîëó &_c.dat.
   [ÍÏĞÑ]    > Ó     #  >  &_c.dat.
   [ÒÔÕ×]    > Ó     #  >  &_c.dat.
   [Ø]    > Ó        #  >  &_c.dat.
   [ÁÂÃÄ]    > ÀÌ     # ãîä > ãîäàì &_c.ins.
   [ÆÇËÌ]    > ÀÌ     #  >  &_c.ins.
   [ÍÏĞÑ]    > ÀÌ     #  >  &_c.ins.
   [ÒÔÕ×]    > ÀÌ     #  >  &_c.ins.
   [Ø]    > ÀÌ        #  >  &_c.ins.
   À    > -À,ÀÌ          #  >  &_c.ins.
   Å    > -Å,ÅÌ          #  >  &_c.ins.
   ß    > -ß,ÅÌ          # ³ìÿ > ³ìåì &_c.ins.
   É    > -É,ÅÌ          #  >  &_c.ins.
   Ü    > -Ü,ÅÌ          # áîëü > áîëåì &_c.ins.
   Ó    > -Ó,ÀÌ          # (òîê) òîêó > òîêàì &_c.ins.
   ¡    > -¡,ÂÀÌ          #  >  &_c.ins.
   [Å²ÉË] Ê    > -Ê,ÊÀÌ    #  >  &_c.ins.
   [ÍÎĞÑ] Ê    > -Ê,ÊÀÌ    # àäñêîê > àäñêîêàì &_c.ins.
   [Ó¡ÖÛ] Ê    > -Ê,ÊÀÌ    #  >  &_c.ins.
   [İŞß] Ê    > -Ê,ÊÀÌ     #  >  &_c.ins.
   [ÁÄÆÇ] À Ê    > -ÀÊ,ÊÀÌ   #  >  &_c.ins.
   [ËÌÍÏ] À Ê    > -ÀÊ,ÊÀÌ   #  >  &_c.ins.
   [ĞÑÒ×] À Ê    > -ÀÊ,ÊÀÌ   #  >  &_c.ins.
   [Ø] À Ê    > -ÀÊ,ÊÀÌ      #  >  &_c.ins.
   Â À Ê    > -ÂÀÊ,¡ÊÀÌ        # àëîâàê > àëî¢êàì &_c.ins.
   [À²Ğ] Ö    > -Ö,ÖÀÌ     #  >  &_c.ins.
   [ÛÜß] Ö    > -Ö,ÖÀÌ     #  >  &_c.ins.
   [ÁÇÌÍ] Å Ö    > -ÅÖ,ÖÀÌ   #  >  &_c.ins.
   [ÏÑÔ] Å Ö    > -ÅÖ,ÖÀÌ    #  >  &_c.ins.
   Â Å Ö    > -ÂÅÖ,¡ÖÀÌ        #  >  &_c.ins.
   Ë Å Ö    > -ËÅÖ,ËÜÖÀÌ        #  >  &_c.ins.
   [ÁÂÇË] À    > -À,Å    # äğıâà > äğıâå &_c.pr.
   [ÌÍÏÑ] À    > -À,Å    #  >  &_c.pr.
   [Ô] À    > -À,Å       #  >  &_c.pr.
   Ä À    > -ÄÀ,ÄÇÅ         #  >  &_c.pr.
   [ÆĞ] À    > -À,Û      # çáîææà > çáîææû &_c.pr.
   [Ö×Ø] À    > -À,Û     # çáîææà > çáîææû &_c.pr.
   Ò À    > -ÒÀ,ÖÅ         # ñòàğàñòà > ñòàğàñöå &_c.pr.
   [ÁÂÇË]    > Å     #  >  &_c.pr.
   [ÌÍÏÑ]    > Å     # çàêîí > çàêîíå &_c.pr.
   [Ô]    > Å        #  >  &_c.pr.
   Ä    > -Ä,ÄÇÅ          #  >  &_c.pr.
   Å    > -Å,²          #  >  &_c.pr.
   ¨    > -¨,²          #  >  &_c.pr.
   [ÆĞ×Ø]    > Û     #  >  &_c.pr.
   É    > -É,²          #  >  &_c.pr.
   Ò    > -Ò,ÖÅ          #  >  &_c.pr.
   [ÆĞ×Ø] Ó    > -Ó,Û    #  >  &_c.pr.
   ¡    > -¡,ÂÅ          #  >  &_c.pr.
   Õ    > -Õ,ÕÓ          #  >  &_c.pr.
   [À²Ğ] Ö    > -Ö,ÖÛ     #  >  &_c.pr.
   [ÛÜß] Ö    > -Ö,ÖÛ     #  >  &_c.pr.
   [ÁÇÌÍ] Å Ö    > -ÅÖ,ÖÛ   #  >  &_c.pr.
   [ÏÑÔ] Å Ö    > -ÅÖ,ÖÛ    #  >  &_c.pr.
   Â Å Ö    > -ÂÅÖ,¡ÖÛ        #  >  &_c.pr.
   Ë Å Ö    > -ËÅÖ,ËÜÖÛ        #  >  &_c.pr.
   Ü    > -Ü,²          #  >  &_c.pr.
   ß    > -ß,²          #  >  &_c.pr.

# òîå æ, òîëüê³ êàí÷àòàê -îì (-¸ì) òâ.ñêë.,
flag *H:
   À    > -À,Ó          #  >  &_c.dat.
   Å    > -Å,Ş          #  >  &_c.dat.
   ¨    > -¨,Ş          #  >  &_c.dat.
   É    > -É,Ş          #  >  &_c.dat.
   [Å²É] Ê    > -Ê,ÊÓ     #  >  &_c.dat.
   [ËÍĞÑ] Ê    > -Ê,ÊÓ    #  >  &_c.dat.
   [Ó¡ÖÛ] Ê    > -Ê,ÊÓ    #  >  &_c.dat.
   [İŞß] Ê    > -Ê,ÊÓ     #  >  &_c.dat.
   [ÁÄÆÇ] À Ê    > -ÀÊ,ÊÓ   #  >  &_c.dat.
   [ËÌÍÏ] À Ê    > -ÀÊ,ÊÓ   #  >  &_c.dat.
   [ĞÑÒ×] À Ê    > -ÀÊ,ÊÓ   #  >  &_c.dat.
   [Ø] À Ê    > -ÀÊ,ÊÓ      #  >  &_c.dat.
   Â À Ê    > -ÂÀÊ,¡ÊÓ        #  >  &_c.dat.
   ¨ Ê    > -¨Ê,ÜÊÓ         #  >  &_c.dat.
   [ÁÄÆÇ] Î Ê    > -ÎÊ,ÊÓ   #  >  &_c.dat.
   [ËÌÍÏ] Î Ê    > -ÎÊ,ÊÓ   #  >  &_c.dat.
   [ĞÑÒ×] Î Ê    > -ÎÊ,ÊÓ   #  >  &_c.dat.
   [Ø] Î Ê    > -ÎÊ,ÊÓ      #  >  &_c.dat.
   Â Î Ê    > -ÂÎÊ,¡ÊÓ        #  >  &_c.dat.
   Î    > -Î,Ó          #  >  &_c.dat.
   ¡    > -¡,ÂÓ          #  >  &_c.dat.
   [À²Ğ] Ö    > -Ö,ÖÓ     #  >  &_c.dat.
   [ÛÜß] Ö    > -Ö,ÖÓ     #  >  &_c.dat.
   [ÁÇÌÍ] Å Ö    > -ÅÖ,ÖÓ   #  >  &_c.dat.
   [ÏÑÔ] Å Ö    > -ÅÖ,ÖÓ    #  >  &_c.dat.
   Â Å Ö    > -ÂÅÖ,¡ÖÓ        #  >  &_c.dat.
   Ë Å Ö    > -ËÅÖ,ËÜÖÓ        #  >  &_c.dat.
   Ü    > -Ü,Ş          #  >  &_c.dat.
   ß    > -ß,Ş          #  >  &_c.dat.
   [ÁÂÃÄ]    > Ó     #  >  &_c.dat.
   [ÆÇËÌ]    > Ó     #  >  &_c.dat.
   [ÍÏĞÑ]    > Ó     #  >  &_c.dat.
   [ÒÔÕ×]    > Ó     #  >  &_c.dat.
   [Ø]    > Ó        #  >  &_c.dat.
   [ÁÂÃÄ]    > ÎÌ     #  >  &_c.ins.
   [ÆÇËÌ]    > ÎÌ     #  >  &_c.ins.
   [ÍÏĞÑ]    > ÎÌ     #  >  &_c.ins.
   [ÒÔÕ×]    > ÎÌ     #  >  &_c.ins.
   [Ø]    > ÎÌ        #  >  &_c.ins.
   À    > -À,ÎÌ          # ìàñòàêà > ìàñòàêîì &_c.ins.
   Å    > -Å,¨Ì          #  >  &_c.ins.
   ¨    > -¨,¨Ì          #  >  &_c.ins.
   É    > -É,¨Ì          #  >  &_c.ins.
   Î    > -Î,ÎÌ          #  >  &_c.ins.
   [ÀÅ²É] Ê    > -Ê,ÊÎÌ    #  >  &_c.ins.
   [ËÍĞÑ] Ê    > -Ê,ÊÎÌ    #  >  &_c.ins.
   [Ó¡ÖÛ] Ê    > -Ê,ÊÎÌ    #  >  &_c.ins.
   [İŞß] Ê    > -Ê,ÊÎÌ     # õìûçíÿê > õìûçíÿêîì &_c.ins.
   ¨ Ê    > -¨Ê,ÜÊÎÌ         #  >  &_c.ins.
   [ÁÄÆÇ] Î Ê    > -ÎÊ,ÊÎÌ   # âàçîê > âàçêîì &_c.ins.
   [ËÌÍÏ] Î Ê    > -ÎÊ,ÊÎÌ   #  >  &_c.ins.
   [ĞÑÒ×] Î Ê    > -ÎÊ,ÊÎÌ   #  >  &_c.ins.
   [Ø] Î Ê    > -ÎÊ,ÊÎÌ      #  >  &_c.ins.
   Â Î Ê    > -ÂÎÊ,¡ÊÎÌ        # ïàïëàâîê > ïàïëà¢êîì &_c.ins.
   Ó    > -Ó,ÎÌ          #  >  &_c.ins.
   ¡    > -¡,ÂÎÌ          #  >  &_c.ins.
   Ü    > -Ü,¨Ì          #  >  &_c.ins.
   Ş    > -Ş,¨Ì          # æàâÿëş > æàâÿë¸ì &_c.ins.
   ß    > -ß,¨Ì          #  >  &_c.ins.
   [À²Ğ] Ö    > -Ö,ÖÎÌ     #  >  &_c.ins.
   [ÛÜß] Ö    > -Ö,ÖÎÌ     #  >  &_c.ins.
   [ÁÇÌÍ] Å Ö    > -ÅÖ,ÖÎÌ   # áë³íåö > áë³íöîì &_c.ins.
   [ÏÑÔ] Å Ö    > -ÅÖ,ÖÎÌ    # áë³íåö > áë³íöîì &_c.ins.
   Â Å Ö    > -ÂÅÖ,¡ÖÎÌ        #  >  &_c.ins.
   Ë Å Ö    > -ËÅÖ,ËÜÖÎÌ        # ¢äàëåö > ¢äàëüöîì &_c.ins.
   [ÁÂÇË] À    > -À,Å    #  >  &_c.pr.
   [ÌÍÏÑ] À    > -À,Å    #  >  &_c.pr.
   [Ô] À    > -À,Å       #  >  &_c.pr.
   Ä À    > -ÄÀ,ÄÇÅ         #  >  &_c.pr.
   [ÆĞ×Ø] À    > -À,Û    #  >  &_c.pr.
   Ò À    > -ÒÀ,ÖÅ         #  >  &_c.pr.
   [ÁÂÇË] Î    > -Î,Å    #  >  &_c.pr.
   [ÌÍÏÑ] Î    > -Î,Å    #  >  &_c.pr.
   [Ô] Î    > -Î,Å       #  >  &_c.pr.
   Ä Î    > -Î,ÇÅ         # ãíÿçäî > ãíÿçäçå &_c.pr.
   Ğ Î    > -ĞÎ,ĞÛ         #  >  &_c.pr.
   [ÆĞ×Ø] Ó    > -Ó,Û    # êğàäçåæ - êğàäçÿæó > êğàäçÿæû &_c.pr.
   ¡    > -¡,ÂÅ          #  >  &_c.pr.
   Ä    > -Ä,ÄÇÅ          #  >  &_c.pr.
   [ÆĞ×Ø]    > Û     #  >  &_c.pr.
   Ò    > -Ò,ÖÅ          #  >  &_c.pr.
   Õ    > -Õ,ÕÓ          #  >  &_c.pr.
   [ÁÇÌÍ] Å Ö    > -ÅÖ,ÖÛ   #  >  &_c.pr.
   [ÏÑÔ] Å Ö    > -ÅÖ,ÖÛ    #  >  &_c.pr.
   Â Å Ö    > -ÂÅÖ,¡ÖÛ        #  >  &_c.pr.
   Ë Å Ö    > -ËÅÖ,ËÜÖÛ        #  >  &_c.pr.
   Å    > -Å,²          #  >  &_c.pr.
   ¨    > -¨,²          #  >  &_c.pr.
   É    > -É,²          #  >  &_c.pr.
   Ü    > -Ü,²          #  >  &_c.pr.
   Ş    > -Ş,²          #  >  &_c.pr.
   ß    > -ß,²          #  >  &_c.pr.
   [ÁÂÇË]    > Å     #  >  &_c.pr.
   [ÌÍÏ]    > Å      #  >  &_c.pr.
   [ÑÔ]    > Å       #  >  &_c.pr.
